臺灣士林地方法院刑事判決　　　　　　　 93年度易字第961號
公　訴　人　臺灣士林地方法院檢察署檢察官
被　　　告　甲○○
上列被告因違反毒品危害防制條例案件，經檢察官提起公訴（93
年度毒偵字第1334號），本院經訊問被告後，被告就被訴之事實
為認罪之答辯，經合議庭裁定由受命法官獨任進行簡式審判程序
並判決如左：
    主  文
甲○○連續施用第二級毒品，累犯，處有期徒刑拾月。扣案如附
表編號一所示毒品沒收銷燬；如附表編號二所示之物沒收。
    事  實
一、甲○○前於民國88年間因施用毒品案件，經本院88年毒聲字
    第1046號裁定觀察、勒戒後，認無繼續施用傾向，經臺灣士
    林地方法院檢察署檢察官以88年度偵字第5837號不起訴處分
    確定。又於89年間，再犯施用毒品案件，經本院89年度毒聲
    字第885 號裁定觀察、勒戒後，認有施用傾向，本院再以89
    年度毒聲字10 74 號裁定強制戒治，後經停止戒治交付保護
    管束，而因違反保護管束規定復經撤銷停止戒治，執行殘餘
    戒治期間至90年9 月13日期滿出所。該次施用毒品並經本院
    以89年度簡字第465 號判處有期徒刑6 月確定，於90年5 月
    3 日易科罰金執行完畢。又於92年間因3 犯施用毒品案件，
    復由本院於93年1 月7 日以92年訴字第695 號判處有期徒刑
    1 年5 月確定（該次因法律修正而未執行戒治）。詎其仍未
    戒除施用毒品之惡習，復基於施用第二級毒品安非他命之概
    括犯意，連續於93年2 月初起至93年8 月15日止，在臺北縣
    淡水捷運站廁所內及其淡水朋友家住處，以將安非他命置於
    自製玻璃瓶吸食器內以火燒烤吸食方式（即俗稱水車方式）
    ，施用第二級毒品安非他命多次（施用頻率約每2 星期施用
    1 次），嗣於93年8 月15日下午6 時許，為警於臺北縣淡水
    鎮○○○道欣聯釣蝦場前因另案通緝為警逮捕查獲，並於其
    身上查獲如附表所示毒品及物品，始悉上情。
二、案經臺北市政府警察局淡水分局報請臺灣士林地方法院檢察
    署檢察官偵查起訴。
    理  由
一、右揭事實業據被告甲○○於警訊、偵查及本院審理中坦承不
    諱（毒偵卷第16至20頁偵訊筆錄、第43至44頁訊問筆錄、本
    院卷第27頁審判筆錄參照），而由被告採驗之尿液經送臺灣
    檢驗科技股份有限公司以氣相層析質譜儀檢驗法鑑驗結果，
    呈安非他命陽性反應，亦有公司93年8 月31日濫用藥物尿液
    檢驗報告（毒偵卷第35頁參照）1 紙附卷可稽，又被告為警
    查獲時，在其身上扣得之白色粉末4 包，業經被告到院自承
    為其所有之物，經送內政部警政署刑事警察局鑑驗後，證實
    內含第二級毒品安非他命成分（驗餘淨重1 點46公克），亦
    有該局93年9 月29日出具之刑鑑字第0930179778號鑑定通知
    書乙紙在卷可憑（毒偵卷第36頁），並有當場查獲如附表編
    號二所示之物可佐。是被告自白施用第二級毒品海洛因，應
    認與事實相符，而可採信，前開事實應可認定。又被告前曾
    因施用毒品案件，經法院裁定觀察、勒戒後，均認無繼續施
    用毒品之傾向，經檢察官不起訴處分確定。嗣於89年間再犯
    施用毒品案件，經送觀察、勒戒後，認有繼續施用毒品之傾
    向，再經法院強制戒治，後經停止戒治交付保護管束，而因
    違反保護管束規定復經撤銷停止戒治，執行殘餘戒治期間至
    90年9 月13日期滿出所，亦有卷附臺灣高等法院被告全國前
    案紀錄表在卷可稽，應可認定。被告此次顯係於強制戒治執
    行完畢釋放後，5 年內再犯施用毒品罪，而應依毒品危害防
    制條例第23條第2 項前段追訴處罰。本件事證明確，被告犯
    行洵堪認定。
二、核被告甲○○所為係犯毒品危害防制條例第10條第2 項之施
    用第二級毒品罪。被告施用前持有毒品之低度行為為施用之
    高度行為所吸收，不另論罪。被告多次施用毒品犯行，時間
    緊接，所犯構成要件相同，顯係基於概括犯意所為，為連續
    犯，應依刑法第56條規定論以連續施用第二級毒品一罪，並
    加重其刑。被告有如事實欄所示前科紀錄，經判處有期徒刑
    執行完畢，此有臺灣高等法院被告全國前案紀錄表在卷可稽
    ，其於5 年內再犯本件有期徒刑以上之罪，為累犯，應依刑
    法第47條遞加重其刑。爰審酌被告前已有多項前科紀錄，素
    行不佳，且多次施用毒品經判決處刑入監服刑，渠竟不知悔
    悟，再施用第二級毒品，顯見尚存有僥倖心理，惟其犯後終
    能坦承犯行，態度尚佳，再犯機率不高及其犯罪之動機、目
    的、手段，犯罪時所受之刺激、其品性、生活狀況、智識程
    度、犯罪所生之損害等一切情狀，量處如主文所示之刑，以
    玆警懲。扣案如附表編號一所示毒品，係屬本案查獲供被告
    施用之第二級毒品，不問屬於犯人與否，應依毒品危害防制
    條例第18條第1 項前段之規定沒收銷燬之。又扣案如附表編
    號所示之物，係被告所有供被告盛裝、勺舀、施用毒品犯罪
    所用之物，業據被告供明在卷，應依法宣告沒收。
三、據上論斷，應依刑事訴訟法第273條之1 第1 項、第299條第
    1 項前段，毒品危害防制條例第10條第2 項、第18條第1 項
    前段，刑法第11條、第56條、第47條、第38條第1 項第2款
    ，判決如主文。
本案經檢察官盧美如到庭執行職務。
中　　華　　民　　國　 94 　年 　 1　　月　    31   　日
                  刑事第七庭法  官  王沛雷
上正本證明與原本無異。
如不服本判決，應於判決送達後10日內，向本院提出上訴狀。
                            書記官　詹志鵬
中　　華　　民　　國 　94 　年  　1  　月     　2   　日
附表：
┌──┬───────────────┐
│編號│扣案物品                      │
├──┼───────────────┤
│一  │二級毒品安非他命肆包（驗餘淨重│
│    │壹點肆陸公克）                │
├──┼───────────────┤
│二  │吸食器壹組、芍藥吸管貳支、夾鍊│
│    │袋壹佰柒拾柒個                │
└──┴───────────────┘
附錄本判決論罪科刑依據之法條：
毒品危害防制條例第10條第2項
